臺灣屏東地方法院刑事判決　　　　　　　 94年度易字第140號
公　訴　人　臺灣屏東地方法院檢察署檢察官
被　　　告　甲○○　男　32歲.
上列被告因違反毒品危害防制條例案件，經檢察官提起公訴（94
年度毒偵字第644 號），被告於本院準備程序中就被訴事實為有
罪之陳述，經本院合議庭裁定由受命法官獨任依簡式審判程序審
理，判決如下：
    主  文
甲○○連續施用第二級毒品，累犯，處有期徒刑壹年。
    事  實
一、甲○○曾於民國八十七年間，因違反麻醉藥品管理條例、肅
    清煙毒條例案件，經法院判處應執行有期徒刑三年四月確定
    ，經入監服刑後，曾於八十九年四月二十五日假釋出監，惟
    因施用毒品案件，假釋嗣經撤銷，復於九十年間，因違反毒
    品危害防制條例案件，經本院九十年度屏簡字第二七八號判
    處有期徒刑四月確定，並與上開經撤銷假釋之殘刑（刑期一
    年三月四日）接續執行，甫於九十二年七月二十五日縮短刑
    期執行完畢。又因施用毒品案件，經本院八十八年度毒聲字
    第二九九號裁定送觀察、勒戒後，因認無繼續施用毒品傾向
    ，經臺灣屏東地方法院檢察署檢察官於八十八年四月二十二
    日以八十八年度毒偵字第一○七八號不起訴處分確定；再因
    施用毒品案件，經本院九十年度毒聲字第六九六號裁定送觀
    察、勒戒後，因認有繼續施用毒品傾向，又經本院九十年度
    毒聲字第一一七一號裁定令入戒治處所施以強制戒治，其間
    因戒治成效良好，復經本院裁定停止戒治（刑罰部分業如上
    述）。詎甲○○仍不知戒絕毒癮，竟基於施用第二級毒品甲
    基安非他命之概括犯意，自九十三年十月間中旬起，至九十
    四年一月十七日二十時許止，在屏東縣萬丹鄉社皮村內某處
    土地公廟後方之田地，以將毒品甲基安非他命置於玻璃球吸
    食器內，下方點火加熱燒烤，而以口鼻吸食蒸發氣體之方式
    ，連續施用第二級毒品甲基安非他命多次，平均每星期施用
    一次。嗣於九十四年一月十九日二十一時三十分許，為警在
    屏東市○○路媽祖廟前，因行跡可疑為警攔檢查獲。
二、案經屏東縣警察局里港分局報告臺灣屏東地方法院檢察署檢
    察官偵查起訴。
    理  由
一、本件被告甲○○所犯係死刑、無期徒刑、最輕本刑為三年以
    上有期徒刑以外之罪，其於本院準備程序中就被訴事實為有
    罪之陳述，經本院合議庭裁定由受命法官獨任依簡式審判程
    序，先予敘明。
二、上揭事實，訊據被告甲○○於本院審理中坦承不諱，而被告
    經查獲後為警所採之尿液，經送檢驗結果，確呈甲基安非他
    命陽性反應，有臺灣檢驗科技股份有限公司濫用藥物尿液檢
    驗報告一份在卷可稽，足徵被告之自白應與事實相符，堪予
    採信。第查，被告前因施用毒品案件，經本院八十八年度毒
    聲字第二九九號裁定送觀察、勒戒後，因認無繼續施用毒品
    傾向，經臺灣屏東地方法院檢察署檢察官於八十八年四月二
    十二日以八十八年度毒偵字第一○七八號不起訴處分確定；
    再因施用毒品案件，經本院九十年度毒聲字第六九六號裁定
    送觀察、勒戒後，因認有繼續施用毒品傾向，又經本院九十
    年度毒聲字第一一七一號裁定令入戒治處所施以強制戒治，
    其間因戒治成效良好，復經本院裁定停止戒治，刑罰部分，
    則經本院九十年度屏簡字第二七八號判處有期徒刑四月確定
    ，有卷附臺灣屏東地方法院檢察署刑案資料查註紀錄表、同
    署全國施用毒品案件紀錄表、臺灣高等法院被告全國前案紀
    錄表各一份附卷可考，是被告上開施用毒品犯行，自應依法
    論科。
三、按甲基安非他命係毒品危害防制條例所稱之第二級毒品，不
    得非法施用，是核被告甲○○所為，係犯毒品危害防制條例
    第十條第二項之施用第二級毒品罪。被告為施用毒品安非他
    命所持有毒品之低度行為，為施用之高度行為所吸收，不另
    論罪。被告所為多次施用毒品安非他命之行為，時間緊接，
    方法相同，觸犯構成要件相同之罪名，顯係基於概括犯意反
    覆為之，為連續犯，應依刑法第五十六條之規定論以一罪，
    並加重其刑。被告曾於八十七年間，因違反麻醉藥品管理條
    例、肅清煙毒條例案件，經法院判處應執行有期徒刑三年四
    月確定，經入監服刑後，曾於八十九年四月二十五日假釋出
    監，惟因施用毒品案件，假釋嗣經撤銷，復於九十年間，因
    違反毒品危害防制條例案件，經本院九十年度屏簡字第二七
    八號判處有期徒刑四月確定，並與上開經撤銷假釋之殘刑（
    刑期一年三月四日）接續執行，甫於九十二年七月二十五日
    縮短刑期執行完畢，有臺灣屏東地方法院檢察署刑案資料查
    註紀錄表、臺灣高等法院被告全國前案紀錄表各一紙在卷可
    考，其於有期徒刑執行完畢五年內再犯本件有期徒刑以上之
    罪，係屬累犯，應依刑法第四十七條規定，遞予加重其刑。
    爰審酌被告前有煙毒、麻藥、毒品等多項前科，且歷經戒斷
    毒癮之保安處分程序業如上述，仍未知警惕，始終無法戒除
    毒癮，惟考量其所為係戕害自己身心之行為，尚未害及他人
    ，且犯後坦承犯行，態度尚可等一切情狀，並斟酌檢察官之
    求刑，量處如主文所示之刑。
據上論斷，應依刑事訴訟法第二百七十三條之一第一項、第二百
九十九條第一項前段，毒品危害防制條例第十條第二項，刑法第
十一條前段、第五十六條、第四十七條，判決如主文。
本案經檢察官劉俊儀到庭執行職務。
中   華     民    國     94    年   6    月    22     日
                        臺灣屏東地方法院刑事第四庭
                            法  官  劉敏芳
以上正本證明與原本無異。
如不服本判決應於收受本判決送達後十日內向本院提出上訴書狀
，其未敘述上訴理由者，並得於提起上訴後十日內向本院補提理
由書狀（均須按他造當事人之人數附繕本）「切勿逕送上級法院
」
中　　華　　民　　國　　94　　年　　6 　　月　　22　　日
                            書記官  許倬維
附錄本案論罪法條：
毒品危害防制條例第十條第二項：
施用第二級毒品者，處三年以下有期徒刑。
